【裁判字號】    98,消債更,40
【裁判日期】    981111
【裁判案由】    更生事件
【裁判全文】
臺灣士林地方法院民事裁定            98年度消債更字第40號
聲  請  人
即  債務人  甲○○○○○○
代  理  人  吳鴻奎律師
上列當事人聲請更生事件，本院裁定如下：
    主  文
債務人甲○○○○○○自中華民國九十八年十一月十一日下午五
時起開始更生程序。
命司法事務官進行本件更生程序。
    理  由
一、按債務人不能清償債務或有不能清償之虞，且無擔保或無優
    先權之債務總額未逾新臺幣（下同）1,200 萬元者，於法院
    裁定開始清算程序或宣告破產前，得向法院聲請更生，觀諸
    消費者債務清理條例第3 條、第42條第1 項規定自明。次按
    ，法院開始更生程序之裁定，應載明其年、月、日、時，並
    即時發生效力。法院開始更生或清算程序後，得命司法事務
    官進行更生或清算程序，必要時得選任律師、會計師或其他
    適當之自然人或法人一人為監督人或管理人，復為同條例第
    45條第1 項、第16條所明定。
二、聲請意旨略以：債務人有不能清償債務之情事，前曾於民國
    97年間以書面向最大債權金融機構即台新國際商業銀行（下
    稱台新銀行）請求共同協商債務清償方案。惟債務人尚欠民
    間資產管理公司及政策性貸款，每月尚須另行負擔其他債務
    ，而該數筆債務無法一併加入協商，債務人實無法負擔，故
    未能接受顯足以負擔之還款方案致協商不成立。又債務人無
    擔保或無優先權之債務總額未逾1,200 萬元，復未經法院裁
    定開始清算程序或宣告破產，爰向本院聲請更生等語。
三、經查，債務人所主張之上開事實，業據提出前置協商不成立
    通知書 (見本院卷第9 頁）、財團法人金融聯合徵信中心當
    事人綜合信用報告－債務清理條例前置協商專用債權人清冊
    （見本院卷第52頁至54頁）、財政部臺灣省北區國稅局95、
    96、97年度綜合所得稅各類所得資料清單（見本院卷第49至
    50頁、第124 頁）、財政部臺灣省北區國稅財產歸屬資料清
    單（見本院卷第51頁）等為證，核閱屬實。又債務人現職為
    百貨公司駐點人員，業據提出97年6 月至11月之薪資單（見
    本院卷第32至36頁）、勞工保險被保險人投保資料表（見本
    院卷第56至58頁）、債務人之合作金庫存摺內頁薪資轉帳影
    本（見本院卷第78至85頁）等資料茲證，是債務人除每月之
    薪資所得外，並無其他資產可清償其債務，債務人主張有不
    能清償債務之情事，堪認為真實。此外，復查無債務人有消
    費者債務清理條例第6 條第3 項、第8 條或第46條各款所定
    駁回更生聲請之事由存在，則債務人聲請更生，應屬有據，
    揆諸首開說明，應予開始更生程序，並命司法事務官進行本
    件更生程序。
四、爰裁定如主文。
中    華    民    國    98    年    11    月    11    日
                  民事第一庭  法      官  黃珮禎
上為正本係照原本作成。
本件不得抗告。
中    華    民    國    98    年    11    月    11    日
                              書  記  官  周嫣蘋


司法院資訊處製作；財團法人民間司法改革基金會備份。
